【裁判字號】    97,訴緝,44
【裁判日期】    970409
【裁判案由】    毒品危害防制條例
【裁判全文】
臺灣高雄地方法院刑事判決              97年度訴緝字第44號
公  訴  人  臺灣高雄地方法院檢察署檢察官
被      告  乙○○
上列被告因毒品危害防制條例案件，經檢察官提起公訴（96年度
毒偵字第6856號），經合議庭裁定由受命法官依簡式審判程序獨
任審理，本院判決如下：
    主  文
乙○○施用第一級毒品，處有期徒刑拾月；減為有期徒刑伍月；
又施用第二級毒品，處有期徒刑陸月；減為有期徒刑參月。應執
行有期徒刑柒月。
    事  實
一、乙○○前於民國94年間因施用毒品案件，經本院以94年度毒
    聲字第1444號裁定送觀察勒戒，於94年12月9 日因無繼續施
    用毒品傾向釋放出監，並由臺灣高雄地方法院檢察署檢察官
    於94年12月8 日以94年度毒偵緝字第711 號為不起訴處分確
    定。詎乙○○仍不知悔改，明知海洛因、甲基安非他命業經
    公告列為毒品危害防制條例第2 條第2 項之第一級、第二級
    毒品，不得非法持有、施用，竟於前開觀察勒戒期滿釋放後
    之5 年內，基於施用第一、二級毒品之犯意，於96年2 月8
    日下午2 時許，在高雄市○○區○○街112 之1 號租屋處，
    以將海洛因粉末摻入香菸內吸食；甲基安非他命置於吸食器
    內，用火燒烤加熱後，吸食所生霧化氣體之方式，施用海洛
    因、甲基安非他命各1 次。嗣因乙○○為毒品列管人口，於
    96年2 月8 日下午7 時，經警通知採尿送驗後，呈嗎啡、甲
    基安非他命陽性反應，始悉上情。
二、案經高雄市政府警察局苓雅分局報請臺灣高雄地方法院檢察
    署檢察官偵查後起訴。
    理  由
一、按本件被告乙○○所犯係死刑、無期徒刑、最輕本刑為3 年
    以上有期徒刑以外之罪，其於準備程序就前揭被訴事實為有
    罪之陳述，經受命法官告知簡式審判程序之旨，並聽取其與
    公訴人之意見後，本院認無不得或不宜改依簡式審判程序進
    行之處，爰依刑事訴訟法第273 條之1 第1 項、第284 條之
    1 ，裁定本件由受命法官獨任進行簡式審判程序，合先敘明
    。
二、上揭事實，業據被告於本院審理中坦承不諱，且其經通知遭
    採集之尿液，經送往正修科技大學超微量研究科技中心以GC
    /MS 方法（氣相層析/ 質譜儀法）檢驗結果，呈第一級毒品
    海洛因代謝後嗎啡及第二級毒品甲基安非他命之陽性反應，
    有該中心96年3 月7 日報告編號R00-0000-000號檢驗報告1
    紙在卷可稽（警詢卷第4 頁），足認被告上開自白確與事實
    相符，自可採為認定事實之證據。從而，被告施用第一級毒
    品海洛因及第二級毒品甲基安非他命之事實，堪以認定。又
    被告前於94年間因施用毒品案件，經本院以94年度毒聲字第
    1444號裁定送觀察勒戒，於94年12月9 日因無繼續施用毒品
    傾向釋放出監，並由臺灣高雄地方法院檢察署檢察官於94年
    12月8 日以94年度毒偵緝字第711 號為不起訴處分確定等情
    ，有臺灣高等法院被告前案紀錄表、本院被告院內索引卡紀
    錄表、臺灣高雄地方法院檢察署刑案資料查註紀錄表、全國
    施用毒品案件紀錄表各1 份在卷可查，被告於觀察、勒戒執
    行完畢釋放後，5 年內再為本件施用毒品犯行，自應依法論
    罪科刑。是以本件事證明確，被告犯行堪以認定。
三、查海洛因、甲基安非他命分屬毒品危害防制條例第2 條第2
    項所稱之第一、二級毒品，不得持有、施用。被告竟分別持
    之以施用，核其所為，係犯毒品危害防制條例第10條第1 項
    之施用第一級毒品罪及同條第2 項之施用第二級毒品罪。其
    施用毒品前後，持有該毒品之低度行為，應被其施用之高度
    行為所吸收，不另論罪。被告所犯上開2 罪，犯意各別，行
    為互殊，應予分論併罰。爰審酌被告前有施用毒品之不良素
    行，歷經觀察、勒戒程序後，仍未能徹底戒絕毒品，顯見意
    志不堅，且有失政府制定毒品危害防制條例之立法美意，本
    不宜寬貸，惟念其施用毒品乃自戕一己之身體健康，尚未害
    及他人，且犯後尚知坦承犯行等一切情狀，各量處如主文所
    示之刑。又中華民國九十六年罪犯減刑條例係自96年7 月16
    日施行。該條例施行前，經通緝而未於96年12月31日以前自
    動歸案接受偵查、審判或執行者，不得依該條例減刑，為上
    開條例第5 條所明定，故如係於上開條例施行後，始因逃匿
    而通緝者，即不適用該條例第5 條之規定（最高法院81年度
    台非字第67號判決意旨參照）。本件被告於96年2 月8 日犯
    施用毒品案件，經檢察官提起公訴後，拒不到案，本院乃於
    96年11月14日發布通緝書，經警於97年3 月13日緝獲到案，
    被告通緝日期既在上開條例施行後，揆諸首揭說明自仍應依
    上開條例規定，就被告所犯2 罪，減其宣告刑二分之一，並
    定其應執行之刑。
據上論斷，應依刑事訴訟法第273 條之1 第1 項、第299 條第1
項前段，毒品危害防制條例第10條第1 項、第2 項，刑法第11條
前段、第41條第2項、第51條第5 款，中華民國九十六年罪犯減
刑條例第2 條第1 項第3 款、第7條，判決如主文。
本案經檢察官甲○○到庭執行職務。
中    華    民    國    97    年    4     月    9     日
                  刑事第十一庭  法  官  黃宗揚
以上正本證明與原本無異。
如不服本判決應於收受本判決後10日內向本院提出上訴書狀，並
應敘述具體理由，如未敘述上訴理由者，應於上訴期間屆滿後20
日內補提理由書狀於本院（均須按他造當事人之人數附繕本）「
切勿逕送上級法院」。
中    華    民    國    97    年    4     月    9     日
                                書記官  王壹理
毒品危害防制條例第10條
施用第一級毒品者，處 6 月以上 5 年以下有期徒刑。
施用第二級毒品者，處 3 年以下有期徒刑。


司法院資訊處製作；財團法人民間司法改革基金會備份。
